【裁判字號】    95,抗,52
【裁判日期】    950217
【裁判案由】    本票裁定
【裁判全文】
臺灣臺北地方法院民事裁定                95年度抗字第52號
抗  告  人  甲○○
上列抗告人因與相對人台灣人壽保險股份有限公司間聲請本票裁
定事件，對於中華民國九十四年十一月十八日，本院九十四年度
票字第八四一六三號裁定提起抗告，本院裁定如下：
    主  文
抗告駁回。
抗告程序費用由抗告人負擔。
    理  由
一本件抗告意指略以：抗告人之丈夫李坤誠與抗告人為本件系爭
  本票之共同發票人，而李坤誠已於民國九十四年七月七日，因
  公安意外死亡，致抗告人及子女之生活陷入困境，抗告人因無
  法繳納分期款，相對人已將車輛取回拍賣，扣除拍賣金額新臺
  幣（下同）六十萬二千九百元，抗告人尚欠相對人十七萬七千
  八百四十九元，而相對人曾兩次以存證信函向抗告人催繳欠款
  ，第一次為八十萬元，第二次為三十八萬元，而汽車貸款催收
  通知為十七萬七千八百四十九元，最後收到本件本票裁定，抗
  告人對於欠款數額無所適從，抗告人曾於九十四年十一月二十
  三、二十九日、同年十二月五日，打電話詢問相對人欠款數額
  ，但抗告人至今仍未收到欠款明細，為此提起抗告云云。
二按執票人向本票發票人行使追索權時，得聲請法院裁定後強制
  執行，票據法第一百二十三條定有明文。次按本票執票人，依
  票據法第一百二十三條規定，聲請法院裁定許可對發票人強制
  執行，性質上係屬非訟事件，此項聲請之裁定及抗告法院之裁
  定，僅依非訟事件程序以審查強制執行許可與否，並無確定實
  體上法律關係存否之效力，如發票人就票據債務之存否有爭執
  時，應由發票人另提起確認之訴，以資解決（最高法院五十七
  年台抗字第七六號判例要旨參照）。
三本件相對人主張其執有抗告人於九十三年十二月十五日，所簽
  發面額八十萬元，付款地為台北市○○市○○街十七號十七至
  十九樓，免除作成拒絕證書，未載到期日之本票一紙，惟系爭
  本票經提示未獲付款，為此聲請裁定准予強制執行等情，業據
  提出與所述相符之本票為證，原法院依首開規定予以准許，尚
  無不合。則抗告人前開抗告事由所述縱然屬實，亦屬實體上法
  律關係存否之爭執，依首開說明，非本件非訟程序所得加以審
  究。從而，抗告意旨指摘原裁定不當，求予廢棄，應無理由，
  應予駁回。
四據上論結，本件抗告為無理由，依非訟事件法第二十一條第二
  項、第四十六條，民事訴訟法第四百九十五條第之一第一項、
  第四百四十九條第一項、第七十八條，裁定如主文。
中    華    民    國    95    年    2    月    17    日
                  民事第六庭審判長法  官  吳光釗
                                  法  官  詹駿鴻
                                  法  官  姜悌文
以上正本係照原本作成
本裁定不得再抗告
中    華    民    國    95    年    2     月    20    日
                                  書記官  蔡炎暾


司法院資訊處製作；財團法人民間司法改革基金會備份。
